【裁判字號】    89,交上易,428
【裁判日期】    890329
【裁判案由】    公共危險等
【裁判全文】
臺灣高等法院臺南分院刑事判決            八十九年度交上易字第四二八號  Ｃ
      上  訴  人  臺灣嘉義地方法院檢察署檢察官
      被      告  乙  ○  ○
右上訴人因公共危險案件，不服臺灣嘉義地方法院八十八年度訴字第五四八號中華民
國八十九年一月五日第一審判決（起訴案號：臺灣嘉義地方法院檢察署八十八年度偵
字第四八○七號），提起上訴，本院判決如左：
      主  文
上訴駁回。
      理  由
一、公訴意旨略以：被告乙○○於民國八十八年七月五日下午十時四十分許，明知飲
    酒後（酒精濃度經測試為０．五二ＭＧ＼Ｌ）不能安全駕駛動力交通工具而仍駕
    駛車號ＶＯ—四六四三自用小客車，沿嘉義市○○○路由西往東方向行駛，途經
    興業東路與宣信街口時，本應注意車前狀況，並注意行駛於閃黃燈路段應減速慢
    行，以防止發生危險事故，而依當時狀況，亦無不能注意之情形，詎竟疏於注意
    ，適有告訴人丙○○騎乘機車沿宣信街由北往南方向行駛，於前揭路口處為被告
    撞及，造成告訴人受有臉部及四肢等處擦傷之傷害。案經告訴人訴請及嘉義市警
    察局第二分局報請偵辦，因認被告涉有刑法第二百八十四條第一項前段之過失傷
    害（此部分業已判決公訴不受理確定），及第一百八十五條之三之公共危險罪嫌
    。
二、按犯罪事實應依證據認定之，無證據不得推定其犯罪事實，刑事訴訟法第一百五
    十四條定有明文。又刑法第一百八十五條之三公共危險罪之成立，須行為人服用
    酒類，不能安全駕駛動力交通工具而駕駛始足相當。若行為人雖服用酒類並駕車
    ，然仍能安全駕駛動力交通工具，即不能以該罪相繩。訊據被告乙○○供認飲酒
    後仍駕駛車號ＶＯ—四六四三自用小客車，沿嘉義市○○○路由西往東方向行駛
    等情，惟堅決否認有不能安全駕駛情事，辯稱：依其當時之精神狀態，應尚能安
    全駕駛等語，核與證人即告訴人丙○○於原審所證稱：他（指被告）有下車把我
    拖到路旁，他當天的情況看起來與一般人差不多，神智也很清醒等語一致，並與
    證人即警員甲○○於原審及本院審理時結證稱：被告之精神狀態還可以，他的意
    識狀態還蠻清楚的，因為他都很配合警方而且對警方處理的事情也很清楚，我確
    定在現場時他的精神狀態還不錯，應該還可以開車之內容相符。再參以依卷附之
    外國立法例（指德國、美國）認定標準，對於酒精濃度呼氣已達每公升０‧五五
    毫克或血液濃度達０‧一一﹪以上，肇事率為一般正常人之十倍，應認已達不能
    安全駕駛之標準觀之，本件被告吐氣酒精濃度經測試為每公升０‧五二毫克，尚
    未達上開標準，且無其他客觀事實，足認被告已不能安全駕駛，顯見被告上開所
    辯並非子虛，尚屬可信。揆諸首揭說明，既無積極證據足認被告有不能安全駕駛
    動力交通工具之公共危險犯行，其此部分之犯罪自屬不能證明。
三、原審依據上述理由，為被告無罪之諭知，認事用法，尚無違誤，檢察官上訴意旨
    ，仍執前詞指摘原判決就違反公共危險罪部分，諭知被告無罪判決不當，為無理
    由，應予駁回。
據上論結，應依刑事訴訟法第三百六十八條，判決如主文。
本案經檢察官張斗輝到庭執行職務。
中    華    民    國      八十九      年      三      月      二十九    日
                                  臺灣高等法院臺南分院刑事第四庭
                                      審判長法官  徐    財    福
                                            法官  蔡    崇    義
                                            法官  宋    明    蒼
右正本證明與原本無異。
不得上訴。
                                      法院書記官  王    全    龍
中    華    民    國      八十九      年      三      月     三十       日


司法院資訊處製作；財團法人民間司法改革基金會備份。
